臺灣南投地方法院民事小額判決
110年度埔小字第187號
原      告  新安東京海上產物保險股份有限公司台南分公司

法定代理人  曾淑惠  
訴訟代理人  徐聖弦  
            曾賜源  
被      告  王佩怡  
上列當事人間請求損害賠償事件，本院於民國110年12月23日言
詞辯論終結，判決如下：
    主  文
被告應給付原告新臺幣4萬5,397元，及自民國110年8月11日起至
清償日止，按週年利率5％計算之利息。
訴訟費用新臺幣1,000元由被告負擔。
本判決得假執行。    
    理由要領
一、原告主張：
    被告於民國109年12月12日下午5時50分許，駕駛車牌號碼00
    00-00號自小客車，行經南投縣○○鎮○○路0段000號前時，因
    未注意車前狀況，擦撞由原告所承保、訴外人浤鈺科技有限
    公司所有並由訴外人曾宇豪駕駛之車牌號碼000-0000號自小
    客貨車（下稱系爭車輛），致系爭車輛車尾受有損害，支出
    工資費用新臺幣（下同）1萬5,720元、烤漆費用1萬3,958元
    及零件費用2萬0,030元（零件費用經扣除折舊後為1萬5,719
    元），共計4萬9,708元（扣除零件折舊後總金額為4萬5,397
    元）。經原告賠付予系爭車輛之車主後，原告依保險法第53
    條第1項及民法第191條之2規定，請求被告賠償等語，並聲
    明：如主文第1項所示。    
二、原告前揭主張，業據其提出系爭車輛保單資料查詢單、系爭
    車輛之行車執照、匯豐汽車股份有限公司斗六保養廠估價單
    、發票各1份及彩色車損照片42張（見本院卷第23、33至36
    及111至129頁）附卷，另有南投縣政府警察局埔里分局110
    年6月24日投埔警交字第1100012108號函檢附之交通事故資
    料（見本院卷第49至76頁）在卷。而被告經合法通知，無正
    當理由未於言詞辯論期日到場，復未提出任何書狀或陳述，
    依民事訴訟法第436條之23、第436條第2項、第280條第1及3
    項規定，視同自認，堪信原告之主張為真實。原告依保險法
    第53條第1項及民法第191條之2規定，請求被告給付如主文
    第1項所示之金額及利息，為有理由，應予准許。
中　　華　　民　　國　　110 　年　　12　　月　　29　　日
                  埔里簡易庭  法  官  林彥宇
以上為正本係照原本作成。
如不服本判決，應於送達後20日內，向本院提出上訴狀，並表明
上訴理由（上訴理由應表明：㈠原判決所違背之法令及具體內容
；㈡依訴訟資料可認為原判決有違背法令之具體事實），如於本
判決宣示後送達前提起上訴者，應於判決送達後20日內補提上訴
理由書（須附繕本），如未於上訴後20日內補提合法上訴理由書
，法院得逕以裁定駁回上訴；並向本院繳足上訴裁判費（如委任
律師提起上訴，請注意民事訴訟法施行法第9條規定）。
中　　華　　民　　國　　111 　年　　1 　　月　　4 　　日
                              書記官